臺灣高等法院臺中分院刑事裁定　
111年度聲字第2245號
聲  請  人  臺灣高等檢察署臺中檢察分署檢察官     
受  刑  人  劉智浩



上列聲請人因受刑人數罪併罰有二裁判以上，聲請定其應執行之
刑（聲請案號：111年度執聲字第994號），本院裁定如下：
    主    文
劉智浩犯如附表所示各罪所處之刑，應執行有期徒刑貳年拾月。
    理    由
一、聲請意旨略以：受刑人劉智浩（下稱受刑人）因犯如附表所
    示之各罪，經臺灣臺中地方法院（下稱臺中地院）及本院先
    後判處如附表所示之罪刑，均經分別確定在案，應依刑法第
    53條、第51條第5款規定，定其應執行之刑，爰依刑事訴訟
    法第477條第1項聲請裁定等語。
二、按裁判確定前犯數罪者，併合處罰之。數罪併罰，分別宣告
    其罪之刑，宣告多數有期徒刑者，於各刑中之最長期以上，
    各刑合併之刑期以下，定其刑期，但不得逾30年。數罪併罰
    ，有二裁判以上者，依刑法第51條之規定，定其應執行之刑
    ，刑法第50條第1項前段、第51條第5款、第53條均有明文。
    另按數罪併罰之定應執行之刑，係出於刑罰經濟與責罰相當
    之考量，並非予以犯罪行為人或受刑人不當之利益，為一種
    特別的量刑過程，相較於刑法第57條所定科刑時應審酌之事
    項係對一般犯罪行為之裁量，為定應執行刑之宣告，乃對犯
    罪行為人本身及所犯各罪之總檢視，除應考量行為人所犯數
    罪反應出之人格特性，並應權衡審酌行為人之責任與整體刑
    法目的及相關刑事政策，在量刑權之法律拘束性原則下，依
    刑法第51條第5款之規定，採限制加重原則，以宣告各刑中
    之最長期為下限，各刑合併之刑期為上限，但最長不得逾30
    年，資為量刑自由裁量權之外部性界限，並應受法秩序理念
    規範之比例原則、平等原則、責罰相當原則、重複評價禁止
    原則等自由裁量權之內部抽象價值要求界限之支配，以使輕
    重得宜，罰當其責，俾符合法律授與裁量權之目的，以區別
    數罪併罰與單純數罪之不同，兼顧刑罰衡平原則（最高法院
    100年度台抗字第440號裁定意旨參照）。又酌定執行刑，審
    酌各罪間關係時，宜綜合考量數罪侵害法益之異同、對侵害
    法益之加重效應及時間、空間之密接程度，各罪間之獨立程
    度較高者，宜酌定較高之執行刑，但仍宜注意維持輕重罪間
    刑罰體系之平衡。
三、經查，受刑人前於民國107年間因詐欺等案件，經臺中地院
    以107年度訴字第1019號判決判處有期徒刑1年4月、1年2月
    、8月（10次）、7月（16次），並合併定應執行有期徒刑3
    年，經受刑人不服提起上訴後，經本院以109年度上訴字第2
    484號判決將原判決撤銷，分別改判處有期徒刑1年4月、1年
    1月、8月（6次）、7月（18次）、7月（即原判決附表十二
    編號1部分），並合併定應執行有期徒刑2年10月，經受刑人
    不服復提起上訴，經最高法院以111年度台上字第229號判決
    將原判決附表十二編號1部分撤銷，發回本院更為審判，其
    餘上訴駁回，而就駁回上訴部分即均已確定（如附表編號1
    所示）；而就發回更審部分，嗣由本院以111重上更一字第6
    號審理後，經受刑人撤回上訴而確定（如附表編號2所示）
    。是本件附表編號1至2所示之27罪均已確定等情，有前揭判
    決書及臺灣高等法院被告前案紀錄表各1份在卷可稽，本院
    依上開等規定審核後，認檢察官之本件聲請為正當。爰審酌
    定應執行刑之基本原則及受刑人人格、所犯各罪侵害法益之
    異同、對侵害法益之加重效應及時間、空間之密接程度，刑
    罰邊際效應隨刑期而遞減及行為人所生痛苦程度隨刑期而遞
    增，考量受刑人復歸社會之可能性，且參諸附表所示各罪依
    其犯罪情節所量定之刑，及前揭所述之比例原則、責罰相當
    原則等自由裁量權之內部性界限等情，以及經徵詢後受刑人
    對於本件定應執行刑未表示意見，而為整體評價後，爰定其
    應執行之刑如主文所示。
據上論斷，應依刑事訴訟法第477條第1項，刑法第53條、第51條
第5款，裁定如主文。
中　　華　　民　　國　　111 　年　　11　　月　　29　　日
            刑事第九庭   審判長法　官　紀  文  勝
                               法　官  姚  勳  昌
                               法　官  紀  佳  良 
以上正本證明與原本無異。
如不服本裁定，應於收受送達後5日內向本院提出抗告書狀（須
附繕本）。因疫情而遲誤不變期間，得向法院聲請回復原狀。  

                               書記官  洪  鴻  權  
　　　　　　　　　　　　　　　 
中　　華　　民　　國　　111 　年　　11　　月　　29　　日
　　　　　　　　　　　　　　　　　 
附    表：
編           號           1          2 罪           名  詐欺 詐欺 宣     告    刑  有期徒刑8月(6次)、 7月（18次）、1年1月、1年4月 有期徒刑8月 犯  罪   日  期  106年12月16日至107年1月3日（26次） 106年12月25日至 106年12月26日 偵查（自訴）機關年  度  案 號  臺灣臺中地方檢察署107年度偵字第2406號、第11968號 臺灣臺中地方檢察署107年度偵字第2406號、第11968號 最後事實審 法        院 臺灣高等法院臺中分院 臺灣臺中地方法院  案        號 109年度上訴字第2484號 107年度訴字第1019號  判 決  日 期 110年9月30日 109年7月29日 確定判決 法        院 最高法院 臺灣臺中地方法院  案        號 111年度台上字第229號 107年度訴字第1019號  判        決確 定  日 期 111年4月13日 111年7月28日 （撤回上訴） 是 否 為 得 易科罰 金 之 案件  不得易科罰金 不得易服社會勞動 不得易科罰金 不得易服社會勞動 備           註  臺灣臺中地方檢察署111年度執字第5210號 臺灣臺中地方檢察署111年度執字第12668號